臺灣高雄地方法院刑事裁定
111年度單聲沒字第25號
聲  請  人  臺灣高雄地方檢察署檢察官
被      告  黃雅琪


上列聲請人因被告違反商標法案件，聲請宣告沒收（111年度執
聲字第125號），本院裁定如下：
    主  文
扣案仿冒義大利商固喜歡固喜公司GUCCI商標之皮夾壹件及犯罪
所得新臺幣肆佰壹拾元均沒收。
    理  由
一、聲請意旨略以：被告黃雅琪違反商標法案件，經檢察官為緩
    起訴處分確定，惟扣案仿冒義大利商固喜歡固喜公司GUCCI
    商標之皮夾1件及現金新臺幣（下同）410元，分屬侵害商標
    權之物品及被告繳交不法所得，爰依商標法第98條、刑法第
    40條第2項規定，聲請單獨宣告沒收等語。
二、按侵害商標權、證明標章權或團體商標權之物品或文書，不
    問屬於犯罪行為人與否，沒收之。犯罪所得，屬於犯罪行為
    人者，沒收之，商標法第98條、刑法第38條之1第1項前段分
    別定有明文。又按違禁物或專科沒收之物得單獨宣告沒收。
    檢察官依第253條或第253條之1為不起訴或緩起訴之處分者
    ，對刑法第38條第2項、第3項之物及第38條之1第1項、第2
    項之犯罪所得，得單獨聲請法院宣告沒收，刑法第40條第2
    項、刑事訴訟法第259條之1亦有明定。
三、經查：
㈠、被告前因違反商標法案件，經臺灣高雄地方檢察署檢察官以1
    09年度偵字第15027號為緩起訴處分確定，且緩起訴處分期
    滿未經撤銷等情，有上開緩起訴處分書、執行緩起訴處分命
    令通知書及報告書附卷可憑。又前開案件扣得皮夾1件，經
    鑑定結果確係仿冒義大利商固喜歡固喜公司之物品，有鑑定
    報告書（見偵卷第27至36頁）在卷可稽，堪認前開扣案物確
    屬侵害商標權之物品，依商標法第98條之規定，不問屬於犯
    罪行為人與否皆應沒收之。聲請人此部分聲請沒收，洵屬有
    據，應予准許。
㈡、扣案現金410元，係被告因員警基於蒐證目的而販賣仿冒商標
    商品所獲之犯罪所得，業據其於警詢時供承在卷（見偵卷第
    10至11頁），並將該等款項交警扣押，有內政部警政署保安
    警察第二總隊刑事警察大隊偵三隊扣押筆錄及扣押物品目錄
    表各1份（見偵卷第43至51頁）附卷可憑。是該筆扣案現金4
    10元，應依刑法第38條之1第1項前段規定宣告沒收（依刑法
    第38條之3規定意旨，仍不影響權利人原來可以主張之權利
    ）。聲請人此部分聲請沒收，亦屬有據，應予准許。至本件
    聲請人此部分雖漏引刑事訴訟法第259條之1、刑法第38條之
    1第1項前段規定，惟此無礙本院依職權補充法條。　
據上論斷，應依刑事訴訟法第455 條之36第2項、第259條之1，
商標法第98條，刑法第38條之1第1項前段、第40條第2項，裁定
如主文。
中　　華　　民　　國　　111 　年　　6 　　月　　1 　　日
　　　　　　　　　刑事第八庭  法　官　林英奇
以上正本證明與原本無異。
如不服本裁定，應於收受送達後5 日內向本院提出抗告狀。
中　　華　　民　　國　　111 　年　　6 　　月　　1 　　日
　　　　　　　　　　　　　　　書記官　郭素蓉